Minutes et répertoires du notaire Joseph JOUSSELIN, 16 juin 1882 - 12 août 1903 (étude XI)
Archives nationales
- Minutes de Joseph JOUSSELIN, juin 1882 - 12 août 1903; MC/ET/XI/1371 - MC/ET/XI/1584
  - Minutes. 1899, juin, juin 1899; MC/ET/XI/1543
    - Inventaire après le décès de Charles Anatole Lambert, baron de Cambray, propriétaire, 46 boulevard de La Tour Maubourg., 10 juin 1899; MC/ET/XI/1543
      inventaire après décès; Lambert de Cambray, Charles Anatole; La-Tour-Maubourg (boulevard de)
    - Délivrance de legs par les héritiers de Charles Anatole Lambert, baron de Cambray, propriétaire, 46 boulevard de La Tour Maubourg, au profit de Charles Louis Jean Lambert, baron de Cambray, 14 bis avenue Bosquet., 22 juin 1899; MC/ET/XI/1543
      Lambert de Cambray, Charles Anatole; La-Tour-Maubourg (boulevard de); délivrance de legs; Lambert de Cambray, Charles Louis Jean; Bosquet (avenue)
    - Procuration par Claire Rose Marguerite d'Angosse, veuve Marie Paul Elie de Morgan, propriétaire, 45 rue Saint-Didier, à Jean-Baptiste Hennedouche, comptable, 31 boulevard Sébastopol., 28 juin 1899; MC/ET/XI/1543
      procuration; Angosse, Claire Rose Marguerite d'; Morgan, Marie Paul Elie de; Saint-Didier (rue); Hennedouche, Jean-Baptiste; Sébastopol (boulevard de); comptable
  - Minutes. 1899, juillet, juillet 1899; MC/ET/XI/1544
    - Inventaire après le décès de Pierre Marie Edouard de Morgan, engagé volontaire, 45 rue Saint-Didier, décédé en Algérie., 4 juillet 1899; MC/ET/XI/1544
      inventaire après décès; Morgan, Pierre Marie Edouard de; Saint-Didier (rue); Algérie
    - Dépôt de procuration donnée par Adrienne Lucile Marie de Morgan, épouse Pierre Alexandre Jules de Berny, château de Ribeaucourt, à Henri Renard, principal clerc de notaire, 31 boulevard Sébastopol, concernant la succession de Pierre Marie Edouard de Morgan, engagé volontaire, 45 rue Saint-Didier, décédé en Algérie., 4 juillet 1899; MC/ET/XI/1544
      partage; dépôt de pièces; procuration; Morgan, Pierre Marie Edouard de; Morgan, Adrienne Lucile Marie de; Berny, Pierre Alexandre Jules de; Saint-Didier (rue); Algérie; Ribeaucourt (Somme); Renard, Henri; clerc de notaire; Sébastopol (boulevard de)
    - Mainlevée par Henri Bouchardeau, journaliste, 159 rue Lafayette, concernant la succession Paul Blanc., 6 juillet 1899; MC/ET/XI/1544
      journaliste; partage; mainlevée; Bouchardeau, Henri; La-Fayette (rue); Blanc, Paul
    - Dépôt d'ordonnance nommant Paul Jean Louis Rigault, notaire, 31 boulevard Sébastopol, administrateur sequestre de la succession de Désiré Adolphe Harang, 68 rue des Martyrs., 27 juillet 1899; MC/ET/XI/1544
      notaire; administrateur; dépôt de pièces; ordonnance; partage; Rigault, Paul Jean Louis; Sébastopol (boulevard de); Harang, Désiré Adolphe; Martyrs (rue des)
    - Bail par Paul Jean Louis Rigault, notaire, 31 boulevard Sébastopol, exécuteur testamentaire de Marie Amélie Laurent, épouse Alexandre Alfred L'Hoest, propriétaire, 66 avenue Kléber, en faveur Charles Schiltz, représentant en commerce, Colombes., 31 juillet 1899 - 17 mai 1904; MC/ET/XI/1544
      À la suite: résiliation, 17 mai 1904.
      notaire; bail; renonciation; Laurent, Marie Amélie; L'Hoest, Alexandre Alfred; Rigault, Paul Jean Louis; Kléber (avenue); Sébastopol (boulevard de); Schiltz, Charles; Colombes (Hauts-de-Seine)
  - Minutes. 1899, août, août 1899; MC/ET/XI/1545
    - Cession de bail par François Mouchard, limonadier restaurateur, 101 rue Lafayette, actuellement Athis-Mons, aux époux Jules Ernest Mandrin, restaurateur, 101 rue Lafayette., 1er août 1899 - 23 mars 1907; MC/ET/XI/1545
      À la suite: prorogation de bail, 23 mars 1907.
      restaurateur; cession; bail; Mouchard, François; La-Fayette (rue); Mandrin, Jules Ernest; Athis-Mons (Essonne)
    - Bail par Paul Jean Louis Rigault, notaire, 31 boulevard Sébastopol, exécuteur testamentaire de Marie Amélie Laurent, épouse Alexandre Alfred L'Hoest, propriétaire, 66 avenue Kléber, à Frédéric Woltner, propriétaire, 11 rue Paul Baudry., 29 août 1899; MC/ET/XI/1545
      notaire; bail; Laurent, Marie Amélie; L'Hoest, Alexandre Alfred; Rigault, Paul Jean Louis; Kléber (avenue); Sébastopol (boulevard de); Woltner, Frédéric; Paul-Baudry (rue)
  - Minutes. 1899, septembre - octobre, septembre - octobre 1899; MC/ET/XI/1546
    - Dépôt d'ordonnance de référé nommant Paul Jean Louis Rigault, notaire, 31 boulevard Sébastopol, administrateur provisoire de la succession de Celestine Briault, veuve Jean-Baptiste Lionnet, 16 rue de l'Exposotion., 11 septembre 1899; MC/ET/XI/1546
      notaire; administrateur; dépôt de pièces; ordonnance; partage; Rigault, Paul Jean Louis; Briault, Celestine; Sébastopol (boulevard de); Exposition (rue de l'); Lionnet, Jean-Baptiste
    - Décharge par Hugues Nestor Rouy, entrepreneur de peinture, Noisy-le-Grand, à Paul Jean Louis Rigault, notaire, 31 boulevard Sébastopol, concernant la succession de Antoine Thomas Destrost, rentier., 13 septembre 1899; MC/ET/XI/1546
      notaire; partage; décharge; Rigault, Paul Jean Louis; Destrost, Antoine Thomas; Sébastopol (boulevard de); Rouy, Hugues Nestor; chef d'entreprise; Noisy-le-Grand (Seine-Saint-Denis)
    - Bail par Paul Jean Louis Rigault, notaire, 31 boulevard Sébastopol, à la société "Lamy et Cie" concernant une maison, 14 rue d'Anjou., 12 octobre 1899; MC/ET/XI/1546
      notaire; bail; Rigault, Paul Jean Louis; Sébastopol (boulevard de); Anjou (rue d')
    - Inventaire après le décès de Anastasie Savary, propriétaire, veuve Valentin Frédéric Caquineau, Epinay-sur-Seine., 20 octobre 1899; MC/ET/XI/1546
      inventaire après décès; Savary, Anastasie; Epinay-sur-Seine (Seine-Saint-Denis); Caquineau, Valentin Frédéric
    - Procuration par les héritiers de Charles Anatole Lambert, baron de Cambray, propriétaire, 46 boulevard de La Tour Maubourg et Paul Jean Louis Rigault, notaire, 31 boulevard Sébastopol, à Albert Dimps, clerc de notaire, même adresse., 28 octobre 1899; MC/ET/XI/1546
      notaire; procuration; Lambert de Cambray, Charles Anatole; Rigault, Paul Jean Louis; La-Tour-Maubourg (boulevard de); Sébastopol (boulevard de); Dimps, Albert; clerc de notaire
  - Minutes. 1899, novembre - décembre, novembre - décembre 1899; MC/ET/XI/1547
    - Inventaire après le décès de Marie Amélie Laurent, épouse Alexandre Alfred L'Hoest, propriétaire, 66 avenue Kléber., 9 novembre 1899; MC/ET/XI/1547
      Laurent, Marie Amélie; L'Hoest, Alexandre Alfred; Kléber (avenue); inventaire après décès
    - Consentement à exécution du testament de Marie Amélie Laurent, épouse Alexandre Alfred L'Hoest, propriétaire, 66 avenue Kléber, par ses héritiers., 15 novembre 1899; MC/ET/XI/1547
      compte d'exécution testamentaire; Laurent, Marie Amélie; L'Hoest, Alexandre Alfred; Kléber (avenue); accord
    - Mainlevée d'opposition par Charles Hirot, négociant, Alfortville, sur veuve Petit, Nogent-sur-Marne, entre les mains de Paul Jean Louis Rigault, notaire, 31 boulevard Sébastopol, concernant la succession Petit., 16 novembre 1899; MC/ET/XI/1547
      notaire; négociant; mainlevée; Rigault, Paul Jean Louis; Hirot, Charles; Sébastopol (boulevard de); Alfortville (Val-de-Marne); Nogent-sur-Marne (Val-de-Marne)
    - Bail par Paul Jean Louis Rigault, notaire, 31 boulevard Sébastopol, aux époux Clément Perrier, blanchisseur, 157 rue Amelot., 4 décembre 1899 - 1er septembre 1908; MC/ET/XI/1547
      À la suite: cession de bail à Charles Nicolas, courtier pour objets d'art, 128 rue Amelot, et à Louise Valin, blanchisseuse, même adresse, et prorogation de bail par Maître Rigault, 12 juillet 1907; cession de bail par Charles Nicolas et Louise Valin aux époux Jean Joseph Le Blanc, Parc de Saint-Maur (Seine), 1er septembre 1908.
      notaire; teinturier blanchisseur; courtier; cession; bail; Rigault, Paul Jean Louis; Perrier, Clément; Nicolas, Charles; Valin, Louise; Le Blanc, Jean Joseph; Sébastopol (boulevard de); Amelot (rue); Saint-Maur-des-Fossés (Val-de-Marne)
    - Compte d'administration de Paul Jean Louis Rigault, notaire, 31 boulevard Sébastopol, administrateur et sequestre judiciaire, concernant la succession de Antoine Thomas Destrost, rentier., 18 décembre 1899; MC/ET/XI/1547
      notaire; partage; Rigault, Paul Jean Louis; Destrost, Antoine Thomas; Sébastopol (boulevard de); compte administratif
    - Délivrance partielle de legs au profit de Emile Pineau, tailleur, Angers, concernant la succussion de Anastasie Savary, propriétaire, veuve Valentin Frédéric Caquineau, Epinay-sur-Seine., 23 décembre 1899 - 22 janvier 1903; MC/ET/XI/1547
      À la suite: dépôt de décharge de mandat, 5 janvier 1900; décharge de legs 25 000 par Marine Elisa Beaumont, épouse Louis Edouard Logre, Chartres, 8 mars 1902; décharge de legs, 5 juillet 1903; délivrance de legs au bureau de bienfaisance d'Epinay-sur-Seine, 22 janvier 1903.
      délivrance de legs; dépôt de pièces; décharge; Savary, Anastasie; Caquineau, Valentin Frédéric; Pineau, Emile; Beaumont, Marine Elisa; Epinay-sur-Seine (Seine-Saint-Denis); Angers (Maine-et-Loire); Chartres (Eure-et-Loir); Logre, Louis Edouard
  - Minutes. 1900, janvier, janvier 1900; MC/ET/XI/1548
  - Minutes. 1900, février - mars, février - mars 1900; MC/ET/XI/1549
  - Minutes. 1900, - 1900, mai, avril - mai 1900; MC/ET/XI/1550
  - Minutes. 1900, juin, juin 1900; MC/ET/XI/1551
  - Minutes. 1900, juillet, juillet 1900; MC/ET/XI/1552
  - Minutes. 1900, août - septembre, août - septembre 1900; MC/ET/XI/1553
  - Minutes. 1900, octobre - novembre, octobre - novembre 1900; MC/ET/XI/1554
  - Minutes. 1900, décembre, décembre 1900; MC/ET/XI/1555
  - Minutes. 1901, janvier - février, janvier - février 1901; MC/ET/XI/1556
  - Minutes. 1901, mars, mars 1901; MC/ET/XI/1557
  - Minutes. 1901, avril, avril 1901; MC/ET/XI/1558
  - Minutes. 1901, mai, mai 1901; MC/ET/XI/1559
  - Minutes. 1901, juin, juin 1901; MC/ET/XI/1560
  - Minutes. 1901, juillet, juillet 1901; MC/ET/XI/1561
  - Minutes. 1901, août - septembre, août - septembre 1901; MC/ET/XI/1562
  - Minutes. 1901, octobre, octobre 1901; MC/ET/XI/1563
  - Minutes. 1901, novembre - décembre, novembre - décembre 1901; MC/ET/XI/1564
  - Minutes. 1902, janvier, janvier 1902; MC/ET/XI/1565
  - Minutes. 1902, février, février 1902; MC/ET/XI/1566
  - Minutes. 1902, mars, mars 1902; MC/ET/XI/1567
  - Minutes. 1902, avril, avril 1902; MC/ET/XI/1568
  - Minutes. 1902, mai, mai 1902; MC/ET/XI/1569
  - Minutes. 1902, juin, juin 1902; MC/ET/XI/1570
  - Minutes. 1902, juillet, juillet 1902; MC/ET/XI/1571
  - Minutes. 1902, août, août 1902; MC/ET/XI/1572
  - Minutes. 1902, septembre, septembre 1902; MC/ET/XI/1573
  - Minutes. 1902, octobre, octobre 1902; MC/ET/XI/1574
  - Minutes. 1902, novembre, novembre 1902; MC/ET/XI/1575
  - Minutes. 1902, décembre, décembre 1902; MC/ET/XI/1576
  - Minutes. 1903, janvier, janvier 1903; MC/ET/XI/1577
  - Minutes. 1903, février, février 1903; MC/ET/XI/1578
  - Minutes. 1903, 1er mars - 10 mars, 1er mars - 10 mars 1903; MC/ET/XI/1579
  - Minutes. 1903, 11 mars - 31 mars, 11 mars - 31 mars 1903; MC/ET/XI/1580
  - Minutes. 1903, avril, avril 1903; MC/ET/XI/1581
  - Minutes. 1903, mai, mai 1903; MC/ET/XI/1582
  - Minutes. 1903, juin, juin 1903; MC/ET/XI/1583
  - Minutes. 1903, juillet - 12 août, juillet - 12 août 1903; MC/ET/XI/1584
- Répertoire(s) de Joseph JOUSSELIN, 25 novembre 1875 - 11 août 1903; MC/RE/XI/29 - MC/RE/XI/32
  - Répertoire. 1875, 25 novembre - 1883, 6 novembre, 25 novembre 1875 - 6 novembre 1883; MC/RE/XI/29
    Répertoire des notaires Charles Antoine Paul Elie Bournet de Verron (25 novembre 1875-16 juin 1882), Joseph Jousselin (16 juin 1882-6 novembre 1883).
    Maurice Masson est notaire substituant du 6 avril au 16 juin 1882.
    Informations concernant le classement et la cotation:
    Le niveau inférieur de description, quand il existe, correspond aux mentions d'actes contenues dans le répertoire. Parmi celles-ci, certaines peuvent y être décrites, de manière plus ou moins détaillée. Pour consulter l'acte proprement dit, il convient de rechercher la cote au niveau des articles (registre ou liasse) des minutes du notaire (cote de type 'MC/ET').
  - Répertoire. 1883, 6 novembre - 1891, 5 janvier, 6 novembre 1883 - 5 janvier 1891; MC/RE/XI/30
  - Répertoire. 1891, 5 janvier - 1894, 17 décembre, 5 janvier 1891 - 17 décembre 1894; MC/RE/XI/31
  - Répertoire. 1894, 17 décembre - 1903, 11 août, 17 décembre 1894 - 11 août 1903; MC/RE/XI/32